【裁判字號】    94,交易,458
【裁判日期】    950403
【裁判案由】    過失傷害
【裁判全文】
臺灣桃園地方法院刑事判決             94年度交易字第458號
公  訴  人  台灣桃園地方法院檢察署檢察官
被      告  乙○○
                    （另案在台灣台北監獄執行中）
上列被告因過失傷害案件，經檢察官提起公訴（94年度偵字第19
510 號），本院裁定改依簡式審判程序，判決如下︰
    主  文
乙○○因過失傷害人，處有期徒刑月，如易科罰金，以佰元
折算壹日。
    事  實
一、乙○○前因竊盜案件，經台灣台北地方法院以94年度易字第
    1199號判處有期徒刑1 年確定，又因毒品危害防制條例案件
    ，經台灣台北地方法院及本院分別以94年度易字第1980號、
    94年度壢簡字第2305號判處有期徒刑4 月、2 月確定，於民
    國95年1 月20日入監執行，目前仍在監執行中（不構成累犯
    ）。詎猶不知悔改，於94年5 月27日22時20分許，駕駛車號
    FP－0133號自小客車，沿桃園縣中壢巿榮民南路由北往南方
    向行駛，行經榮民南路與同路817 巷交岔路口，欲左轉該路
    817 巷時，本應注意轉彎車應暫停讓直行車先行，且應注意
    車前狀況，隨時採取必要之安全措施，而依當時天候陰，夜
    間有照明，路面乾燥無缺陷，道路無障礙物，視距良好，並
    無不能注意之情形，竟疏未注意，貿然左轉，適甲○○駕駛
    車號F7M －398 重型機車沿榮民南路由南往北方向行駛，以
    時速約70公里之速度直行至前開無號誌交岔路口時，亦疏未
    注意行經無號誌之交岔路口應減速慢行，作隨時停車之準備
    ，因而2 車均突見對方車輛時已不及閃避煞停，乙○○所駕
    駛之車號FP─0133號自小客車右前車頭與甲○○所騎乘之車
    號F7M ─398 號重型機車在前開無號誌交岔路口內發生擦撞
    後，甲○○所騎乘之車號F7M ─398 號重型機車隨即人、車
    均倒地，甲○○因而受有左股骨開放性骨折及臉部撕裂傷之
    傷害，乙○○當場承認為肇事人，自首而接受裁判。
二、案經被害人甲○○訴由桃園縣政府警察局中壢分局報請台灣
    桃園地方法院檢察署檢察官偵查起訴。
    理  由
一、本件被告乙○○所犯係死刑、無期徒刑、最輕本刑為3 年以
    上有期徒刑以外之罪，其於準備程序中就被訴事實為有罪之
    陳述，經法官告知簡式審判程序之旨，並聽取公訴人、被告
    之意見後，依刑事訴訟法第273 條之1 第1 項規定，經本院
    合議庭裁定，由受命法官獨任進行簡式審判程序，並為審理
    判決，合先敘明。
二、訊據被告坦承駕駛前開車號FP─0133號自小客車因行經無號
    誌交岔路口左轉彎時疏未注意對向有直行之機車駛至交岔路
    口內與告訴人甲○○所駕駛之車號F7M ─398 號重型機車發
    生車禍並肇致告訴人甲○○受有傷害等情（本院95年3 月22
    日筆錄），核與告訴人甲○○之指訴（詳偵查卷第7 頁至第
    8 頁警詢筆錄、同卷第41頁至第42頁偵訊筆錄）情節大致相
    符，並有道路交通事故現場圖（詳偵查卷第25頁，顯示車禍
    地點係無號誌交岔路口，並載明被告乙○○駕駛車號FP─01
    33號自小客車由桃園縣中壢市○○○路欲轉彎至榮民南路81
    7 巷，甲○○騎乘F7M ─398 號重型機車由榮民南路欲往新
    中北路方向直行，雙方不慎在榮民南路與榮民南路817 巷發
    生車禍，致告訴人甲○○受有左股骨開放性骨折及身體多處
    擦挫傷）、道路交通事故調查報告表(一)(二)（詳偵查卷第26頁
    至第27頁）、桃園縣政府警察局道路交通事故照片黏貼紀錄
    表所黏貼照片16張（詳偵查卷第28頁至第35頁）、桃園縣政
    府警察局道路交通事故當事人酒精測定紀錄表（詳偵查卷第
    12頁至第13頁，被告及告訴人甲○○均0MG ／L）等 附卷可
    稽，又告訴人甲○○確因本件車禍受有左股骨開放性骨折及
    臉部撕裂傷等傷害等情，並有告訴人甲○○行政院衛生署桃
    園醫院診斷證明書1 紙（詳偵查卷第11頁）在卷可考，堪信
    被告之自白與事實相符，允可憑採。其罪證明確，犯行堪以
    認定。
二、按車輛行至無號誌之交岔路口，轉彎車應暫停讓直行車先行
    ；又汽車行駛時，駕駛人應注意車前狀況，並隨時採取必要
    之安全措施，道路交通安全規則第102 條第1 項第2 款、第
    94條第3 項分別定有明文，被告為領有自小客車駕駛執照之
    人，此有被告汽車駕駛人資料查詢表1 紙在卷可佐（詳本院
    卷），被告理應注意上開規定，而依前揭道路交通事故調查
    報告表(一)之記載，車禍當時天候陰，雖為夜間然有照明，路
    面舖裝柏油、乾燥無缺陷、無障礙物、且視距良好等一切情
    狀，並無不能注意之情事，被告竟疏未注意對向有告訴人甲
    ○○騎乘車號F7M ─398 號重型機車直行駛至，即將進入交
    岔路口之車前狀況，貿然左轉而未暫停讓告訴人甲○○所騎
    乘之直行車先行，亦疏未採取任何必要安全措施，致與告訴
    人甲○○所騎乘之機車發生擦撞造成甲○○受傷，其具有過
    失甚明。雖告訴人甲○○駕駛機車行經前揭無號誌交岔路口
    在速限50公里之道路上以時速約70公里之速度前進，此據告
    訴人甲○○證述在卷（詳偵查卷第41頁），而就本件車禍之
    發生併有違反道路交通安全規則第93條第1 項第2 款之行經
    無號誌之交岔路口應減速慢行，作隨時停車準備之過失，然
    若被告確實遵守上揭規定則當不致發生本件車禍，是被告就
    本件車禍之發生與告訴人甲○○同具過失責任至為顯然，又
    本件車禍經送臺灣省桃園縣區車輛行車事故鑑定委員會鑑定
    結果，雖認「柒、鑑定意見：1.乙○○駕駛自用小客車左轉
    彎未讓直行車先行為肇事主因。2.甲○○無照駕駛重型機車
    行經無號誌交岔路口未減速慢行為肇事次因。」，此有臺灣
    省桃園縣區車輛行車事故鑑定委員會95 年3月1 日桃縣行字
    第0955200578號及臺灣省桃園縣區車輛行車事故鑑定委員會
    鑑定意見書（詳本院卷）在卷可考，惟前開鑑定結果疏未斟
    酌被告自承行經上開交岔路口疏未注意告訴人甲○○所駕駛
    之機車，尚違反道路交通安全規則第94 條 第3 項之規定，
    然仍無礙於被告過失犯行之認定，附此敘明。再被告之過失
    駕駛行為，核與告訴人甲○○之受傷間，復具有相當因果關
    係。綜上所述，本件事證明確，被告過失犯行洵堪認定，應
    予依法論科。
三、核被告所為，係犯刑法第284 條第1 項前段之過失傷害罪。
    查本件車禍發生後，被告於有偵查權限之機關尚不知孰為犯
    罪人之前，即向據報前來處理車禍事宜之警員楊世杰承認駕
    車肇事，而不逃避接受裁判，此有承辦警員楊世杰所製桃園
    縣政府警察局道路交通事故當事人自首情形紀錄表（詳偵查
    卷第23頁，載被告自首情形係報案人或勤指中心轉來資料未
    報明肇事人姓名，處理人員前往現場處理時，肇事人在場，
    並當場承認為肇事人）在卷可稽，被告對於未發覺之罪主動
    承認為肇事者，所為符合自首之要件，故依刑法第62條前段
    之規定減輕其刑。爰審酌被告過失之程度、事後尚未與告訴
    人甲○○達成和解賠償損害，告訴人甲○○所受之傷害等一
    切情狀，公訴人雖對被告具體求處有期徒刑5 月，惟本院以
    上開理由，認公訴人之求刑稍嫌過重量，爰處如主文所示之
    刑，並諭知易科罰金之折算標準，以資警惕。
據上論斷，應依刑事訴訟法第299 條第1 項前段，刑法第284 條
第1 項前段、第62條前段、第41條第1 項前段，罰金罰鍰提高標
準條例第1 條前段、第2 條，判決如主文。
本案經檢察官劉承武到庭執行職務
中    華    民    國    95    年    4     月    3     日
                  刑事第四庭  法  官  張淑華
以上正本證明與原本無異
如不服本判決書應於送達後10日內向本院提出上訴狀
                              書記官  郭中明
中    華    民    國    95    年    4     月    4     日
附錄本案論罪科刑法條
中華民國刑法第284條
(過失傷害罪)
因過失傷害人者，處六月以下有期徒刑、拘役或五百元以下罰金
，致重傷者，處一年以下有期徒刑、拘役或五百元以下罰金。
從事業務之人，因業務上之過失傷害人者，處一年以下有期徒刑
、拘役或一千元以下罰金，致重傷者，處三年以下有期徒刑、拘
役或二千元以下罰金。


司法院資訊處製作；財團法人民間司法改革基金會備份。
